臺灣高等法院高雄分院刑事裁定
111年度聲字第739號
聲明異議人  
即受 刑 人  吳佳銘





上列受刑人因竊盜等案件（本院110年度上訴字第774號確定判決
），不服臺灣高等檢察署高雄檢察分署檢察官執行指揮之命令，
聲明異議，本院裁定如下：
    主  文
聲明異議之聲請駁回。
    理  由
一、聲明異議意旨略以：本院110年度上訴字第774號確定判決，
    就聲明異議人即受刑人吳佳銘（下稱受刑人）所犯竊盜6罪
    、搶奪1罪，定其應執行刑為有期徒刑4年2月，明顯過重，
    有違反比例原則及罪責相當原則，請准予重新定其應執行刑
    ，給予受刑人一個更為合理、公平的定應執行刑的裁判等語
    。
二、按受刑人以檢察官執行之指揮為不當者，得向諭知該裁判之
    法院聲明異議，刑事訴訟法第484條定有明文。所稱「檢察
    官執行之指揮不當」，應係指檢察官有積極執行指揮之違法
    及其執行方法有不當等情形而言（最高法院77年台抗字第74
    1號裁定、95年度台抗字第486號裁定意旨參照）。又刑罰執
    行，由檢察官依指揮書附具之裁判書為之，刑事訴訟法第45
    7條第1項、第458條規定至明；而裁判確定後即生效力，檢
    察官如依確定裁判內容為指揮執行，自難指檢察官執行之指
    揮為違法或其執行方法不當。再受刑人聲明異議之客體，應
    以檢察官執行之指揮為限。倘受刑人並非針對檢察官執行之
    指揮認有不當，其所為聲明異議於程序上已難謂適法，法院
    自應以裁定駁回其異議（最高法院102年台抗字第404號裁定
    意旨參照）。準此，刑事訴訟法第484條之聲明異議之客體
    ，其範疇應以檢察官執行之指揮為限，對於法院所為之判決
    或裁定不服者，則應循上訴或抗告之程序尋求救濟，若裁判
    業經確定，則應另行依再審或非常上訴之程序加以救濟，自
    非得以聲明異議方式為之。查受刑人所提之前開聲明異議內
    容，是主張本院110年度上訴字第774號判決定應執行刑過重
    ，有適用法令不當，請能重新定應執行刑等情，顯非針對執
    行檢察官究有何積極執行指揮之違法或其執行方法有何不當
    之處加以具體指摘，是受刑人對前開判決之定應執行刑部分
    聲明異議，難謂適法。從而，檢察官依據本院前開確定裁定
    據以核發指揮書執行，自難謂檢察官執行之指揮為違法或其
    執行方法不當。
三、綜上所述，受刑人聲明異議意旨所執理由，指摘檢察官執刑
    之指揮不當，容有誤解，為無理由，應予駁回。
據上論結，應依刑事訴訟法第486條，裁定如主文。
中　　華　　民　　國　　111 　年　　7 　　月　　1 　　日
                  刑事第六庭    審判長法  官  李政庭
                                      法  官  施柏宏
                                      法  官  王光照
以上正本證明與原本無異。
如不服本裁定應於送達後5日內向本院提出抗告狀。
中　　華　　民　　國　　111 　年　　7 　　月　　1 　　日
                                      書記官  周青玉